【裁判字號】    97,非抗,9
【裁判日期】    971204
【裁判案由】    拋棄繼承權
【裁判全文】
臺灣高等法院高雄分院民事裁定           97年度非抗字第9號
抗  告  人  丁○○
            甲○○
            乙○○
            丙○○
            庚○○
            戊○○
            己○○
上列抗告人因聲請拋棄繼承權事件，對於民國97年11月11日本院
97年度非抗字第9 號所為裁定裁定提起再抗告，本院裁定如下：
    主  文
再抗告駁回。
再抗告程序費用新臺幣壹仟元由抗告人負擔。
    理  由
一本件再抗告意旨略以：按提起再抗告，應表明抗告理由，惟抗
  告人未表明理由者，法院得定期間命抗告人提出理由書；抗告
  人逾期提出理由書者，法院得命抗告人以書狀說明其理由；如
  抗告人仍未依上開期限提出理由書或以書狀說明者，法院得不
  斟酌抗告人逾期提出之理由，或於裁定時斟酌全意旨而為不利
  抗告人之論斷，不得以抗告人未表明抗告理由，遽認其再抗告
  不合法而以裁定駁回，此觀非訟事件法第46條、民事訴訟法第
  488 條第3 項、第495 條之1 第1 項、第442 條第3 項、第44
  4 條之1 第1 項、第4 項、第5 項及第447 條規定、最高法院
  96年度台抗字第171 號裁定自明。次按對於抗告法院所為有無
  理由之裁定再為抗告，依民事訴訟法第495 條之1 第2 項準用
  第466 條之1 規定，應委任律師為訴訟代理人，惟尚未依前開
  條文規定委任訴訟代理人，或以委任而法院認為不適當者，抗
  告法院應定期命其補正。而抗告人尚未委任訴訟代理人或經法
  院為其選任律師為訴訟代理人前，對於抗告法院所為有無理由
  之裁定有何適用法規顯有錯誤，且所涉及之法律見解具有原則
  上之重要性，則無表明能力，於此情形，自不得因其再抗告未
  以適用法規顯有錯誤，且所涉及之法律見解具有原則上之重要
  性為理由，而不予以許可，以裁定予以駁回（最高法院95年度
  台抗字第635 號裁定參照）。因此，抗告人對原法院97年9 月
  26日駁回再抗告之裁定向本院提起抗告，雖未表明抗告理由，
  本院亦應依上開規定自行斟酌全卷資料意旨而為判斷，詎本院
  亦以逾7 日仍未提出抗告理由書為理由，認抗告不合法，予以
  駁回，顯與上開規定不合，爰請求予以廢棄等語。
二按非訟事件法修正後，對於非訟事件之裁定再為抗告，其管轄
  法院為高等法院或其分院。次按非訟事件法第46條固規定，抗
  告及再抗告，除該法另有規定外，準用民事訴訟關於抗告程序
  之規定，然民事訴訟法亦未設有終審法院所為之裁定得為抗告
  或異議之規定，是當事人自不得對於終審裁定提起抗告或聲明
  異議。
三經查：抗告人前對原法院之裁定再為抗告，雖經抗告人於97年
  4 月25日具狀表示該裁定適用法規顯有錯誤，惟並未委任律師
  ，或陳明抗告人具有律師資格，原法院遂於97年6 月13日裁定
  命抗告人於7 日內補正委任律師或具律師資格之關係人為非訟
  代理人，該裁定業於97年6 月19日寄存送達抗告人，詎抗告人
  仍未依限為上開補正，原法院乃於97年9 月26日以抗告人提起
  再抗告未委任律師為非訟代理人，經命補正，復逾期仍未補正
  ，而以不合法為由而裁定駁回再抗告，抗告人因而抗告，嗣經
  本院於97年11月11日以：「抗告人既未依非訟事件法準用民事
  訴訟法第466 條之1 之規定，於期間內補正委任律師或具律師
  資格之關係人為非訟代理人，則原法院依同條第4 項之規定駁
  回其再抗告，自屬正當」為由，裁定駁回其抗告，乃已確定等
  情，業經本院調卷核閱屬實。因本件抗告人聲請拋棄繼承權事
  件係屬非訟事件，故本院為該非訟事件原法院裁定再為抗告之
  管轄法院，則揆諸上開說明，抗告人自不得再對本院之終審裁
  定再為抗告。從而本件抗告於法不合，應予駁回。
四據上論結，本件再抗告不合法，依非訟事件法第21條第1 項前
  段、第23條、第24條，裁定如主文。
中    華    民    國    97    年    12    月    4     日
                            民事第四庭
                                審判長法官  蔡文貴
                                法      官  陳真真
                                法      官  謝靜雯
以上正本證明與原本無異。
本件不得再抗告。
中    華    民    國    97    年    12    月    5     日
                                書  記  官  唐奇燕


司法院資訊處製作；財團法人民間司法改革基金會備份。
